Minutes et répertoires du notaire Jean II CHARLES, 27 avril 1630 - 13 août 1635 (étude XVIII)
Archives nationales
- Minutes de Jean II CHARLES, 1583 - 14 avril 1652; MC/ET/XVIII/184 - MC/ET/XVIII/247
  - Minutes. 1635, janvier - juin, janvier - juin 1635; MC/ET/XVIII/193; registre
    - Engagement d'un organiste à Saint-Etienne-du-Mont., 25 mars 1635; MC/ET/XVIII/193
      De plus tous les jeudys de l'année à la messe seulement et aux premieres et secondes vespres des premiers jeudys du moys, dont il est payé par la confrairie.
      Et plusieurs salutz.
      Documents du Minutier central concernant l'histoire de la musique (1600-1650), par Madeleine Jurgens, tome II [études XI à XX, 1900 actes], Paris, Archives nationales, 1974, p. 701 (instrument de recherche imprimé dématérialisé, certaines notices sont plus détaillées dans la version intégrale accessible en ligne par la rubrique 'Autres instruments de recherche', voir contexte dans le Plan d’orientation général - Notaires de Paris, guides thématiques du Minutier).
    - Accord entre Claude Durant, relieur de livres, agissant en son nom et pour Françoise Poain, sa femme, demeurant rue du Paon, d'une part, et Jacques Marcouville, compagnon chapelier, demeurant rue Saint-Victor, pour qui Jean Galland s'est porté caution, d'autre part., 3 mai 1635; MC/ET/XVIII/193
      Documents du Minutier central concernant l'histoire de la musique (1600-1650), par Madeleine Jurgens, tome II [études XI à XX, 1900 actes], Paris, Archives nationales, 1974, p. 561 (instrument de recherche imprimé dématérialisé, certaines notices sont plus détaillées dans la version intégrale accessible en ligne par la rubrique 'Autres instruments de recherche', voir contexte dans le Plan d’orientation général - Notaires de Paris, guides thématiques du Minutier).
      Durant, Claude
    - Contrat de mariage entre Jean Baioier [énoncé Beyer; signe Baioier avec une fleur], sculpteur et peintre natif de Soissons, et Léonarde Gallopin, fille de feu Jean Gallopin, vigneron, et Barbe Mesnager, demeurant tous rue de l'Ourcine au faubourg Saint-Marcel. Régime: non précisé. Dot: 360 l. en argent et meubles. Douaire: 120 l., 23 juin 1635; MC/ET/XVIII/193
      Documents du Minutier central concernant les peintres, sculpteurs et graveurs au XVIIe siècle (1600-1650), par Marie-Antoinette Fleury et Martine Constans, tome II [études XI à XX, 2445 actes], Paris, Archives nationales, 2010, notice n°39 (instrument de recherche imprimé dématérialisé, certaines notices sont plus détaillées dans la version intégrale accessible en ligne par la rubrique 'Autres instruments de recherche', voir contexte dans le Plan d’orientation général - Notaires de Paris, guides thématiques du Minutier).
      Baioier, Jean
    - Entrée en service de Nicolas de Bonne, âgé de dix-huit ans, fils de Nicolas de Bonne, maître cordonnier à Chichery, en Bourgogne, pour deux années et trois mois, chez Pierre Datelin, joueur d'instruments, demeurant rue du Mûrier, qui promet de lui enseigner à jouer toutes sortes d'instruments, de le nourrir, de le loger, et de le vêtir, sans débours de part ni d'autre., 30 juin 1635; MC/ET/XVIII/193
      Documents du Minutier central concernant l'histoire de la musique (1600-1650), par Madeleine Jurgens, tome II [études XI à XX, 1900 actes], Paris, Archives nationales, 1974, p. 345 (instrument de recherche imprimé dématérialisé, certaines notices sont plus détaillées dans la version intégrale accessible en ligne par la rubrique 'Autres instruments de recherche', voir contexte dans le Plan d’orientation général - Notaires de Paris, guides thématiques du Minutier).
      Bonne, Nicolas de
  - Minutes. 1635, juillet - décembre, juillet - décembre 1635; MC/ET/XVIII/194; registre
    Jean II Charles: juillet à 13 août; Jacques II Charles: 14 août à décembre.
  - Minutes et brevets. 1583 - 1635, MC/ET/XVIII/221; Document détérioré.
    Minutes, résidus dont brevets (1602-1635). Actes de Jean I Charles.
    2 actes de Jean II Charles (1634-1635).
    brevet notarié
  - Brevets. 1631 - 1633, MC/ET/XVIII/228; Document détérioré.
    Brevets rapportés pour minutes et grossoyés.
  - Brevets. 1631 - 1633, MC/ET/XVIII/229; Document détérioré.
  - Brevets. 1634 - 1635, MC/ET/XVIII/230; Document détérioré.
    - MICHELIN (Etienne) maître fondeur de cloches à Romain/Meuse en Banois § Oblig. à Pierre MAUBON maître fondeur de cloches à Paris, 7 décembre 1632; MC/ET/XVIII/230
      obligation; Michelin, Etienne
    - Obligation par Étienne Michelin, fondeur de cloches, demeurant à Roman-sur-Meuse, envers Pierre Maubon, maître fondeur de cloches, de la somme de 55 livres 11 sols pour argent prêté et pour dépenses de bouche., 7 décembre 1632; MC/ET/XVIII/230
      Documents du Minutier central concernant l'histoire de la musique (1600-1650), par Madeleine Jurgens, tome II [études XI à XX, 1900 actes], Paris, Archives nationales, 1974, p. 854 (instrument de recherche imprimé dématérialisé, certaines notices sont plus détaillées dans la version intégrale accessible en ligne par la rubrique 'Autres instruments de recherche', voir contexte dans le Plan d’orientation général - Notaires de Paris, guides thématiques du Minutier).
    - Obligation par Jean et Claude Maritan, demeurant rue du Mûrier, à Pierre Datelin, de la somme de 46 livres 13 sols pour dépenses de bouche et de gîte., 13 janvier 1635; MC/ET/XVIII/230
      Documents du Minutier central concernant l'histoire de la musique (1600-1650), par Madeleine Jurgens, tome II [études XI à XX, 1900 actes], Paris, Archives nationales, 1974, p. 516 (instrument de recherche imprimé dématérialisé, certaines notices sont plus détaillées dans la version intégrale accessible en ligne par la rubrique 'Autres instruments de recherche', voir contexte dans le Plan d’orientation général - Notaires de Paris, guides thématiques du Minutier).
      Maritan, Jean
  - Minutes. 1590, 5 avril - 1652, 14 avril, 5 avril 1590 - 14 avril 1652; MC/ET/XVIII/232
    Minutes enregistrées à part des notaires Jean I, Jean II, Jacques I et Jacques II Charles, et Christophe Chalon.
    'Registre où sont plusieurs actes et minutes qui n'ont esté mises selon leur ordre des répertoires de divers années et dont les parties n'ont voulu estre mises aux registres et liasses des aultres minuttes, dont est fait mention à la fin du répertoire en l'année et dont lesdites minuttes sont des maitres Charles père et fils que de Chalon.
    Jean I et Jean II Charles: 1590, 5 avril à 1635, 17 juin; f° VIIxxX: sentences arbitrales, 1600-1625; dépôts de pièces, 1602-1620.
    Jacques I et Jacques II Charles: f°IIcXLV, 1627, 7 juin à 1639, 31 octobre; f° IIIcI; admodiation pour 6 ans de l'abbaye de Tournus, 1620, 7 janvier; expédition Girard, notaire à Tournus; ordonnance du cardinal de Tournon, 27 août 1547, prorogé le 12 juin 1625.
    Christophe Chalon: deux actes sur feuillets détachés, 1650, 30 juillet et 1652, 14 avril.
    IIIIcV feuillets.
  - Minutes concernant l'abbaye Sainte-Geneviève (terrier). 1624, 25 novembre - 1642, 7 mai, 25 novembre 1624 - 7 mai 1642; MC/ET/XVIII/233; registre
    Le registre commence avec Jean I Charles jusqu'au 12 novembre 1626.
    1626, 1 juillet à 1629, 18, décembre: f° IIcIIIIxxXVII, v° Jacques I Charles,.
    1630, 1 juillet à 1635, 3 août: f° IIIcXXIX, v°Jean II Charles,.
    1635, 30 août à 1637, 19 octobre: f° IIIcLVII, Jacques II Charles,.
    f° IIcIIIIxxII, v°, actes non signés.
    1640, 18 décembre et 1641, 13 mars f° IIIcIIIIxxVI, Christophe Chalon.
    f° IIIcIIIIxxVII, à XI, actes non signés.
    1638, 20 octobre: f° IIcIIIIxxXI v°, Jacques II Charles,.
    1638: f° IIIcIIIIxxXIII, actes non signés,.
    1639, 13 janvier: f° IIIcIIIIxxXIX, Jacques II Charles,.
    terrier
  - Brevets. 1619 - 1632, MC/ET/XVIII/234
    Brevets rapportés pour minutes et grossoyés. Les notaires sont Jean I Charles, Jean II Charles, Jacques I Charles.
  - Minutes. 1628 - 1630, MC/ET/XVIII/244
    Actes de Jacques I Charles plus deux actes de 1630 de Jean II Charles.
  - Minutes. 1630, janvier - juin, janvier - juin 1630; MC/ET/XVIII/247; registre. Document détérioré.
    Actes de Jacques I Charles: 1630, janvier à 25 avril.
    Actes de Jean II Charles: 1630, 27 avril à 30 juin.
    - BOUTON (Guillaume) maître brodeur chasublier § Signature au contrat de mariage de son cousin Pierre DUPONT, avec Etiennette GAUQUEMELLE., 27 avril 1630; MC/ET/XVIII/247; IIII/C/XLI
      contrat de mariage; Bouton, Guillaume
    - DUPONT (Pierre) jardinier du cardinal de LA ROCHEFOUCAULT, demeurant rue Mouffetard § Contrat de mariage entre Pierre DUPONT et Etiennette GAUQUEMELLE, au service de M. MOREL, secrétaire dudit Cardinal., 27 avril 1630; MC/ET/XVIII/247; IIII/C/XLI
      contrat de mariage; Dupont, Pierre
    - BRUSSEL (Marie) demeurant rue Neuve des Boulangers. § Contrat de mariage entre Marie BRUSSEL et Jean CAUSSEAU, gantier., 27 avril 1630; MC/ET/XVIII/247; IIII/C/XXXIX
      contrat de mariage; Brussel, Marie; Causseau, Jean
    - Bail par Jean Varet, avocat en parlement, demeurant rue Saint-Jean-de-Beauvais, et Marguerite Regnot, fille majeure, demeurant rue de Bièvre, pour six années, à Hilaire Robeau, maître joueur d'instruments, et à Marie Mailliorville, sa femme, demeurant rue du Puits-de-Fer, d'une maison [bâtie de neuf ] avec cour et puits, rue Galande, moyennant 750 livres de loyer annuel., 27 avril 1630; MC/ET/XVIII/247
      [à la suite: Prolongation dudit bail pour 4 ans aux mêmes clauses.]
      Documents du Minutier central concernant l'histoire de la musique (1600-1650), par Madeleine Jurgens, tome II [études XI à XX, 1900 actes], Paris, Archives nationales, 1974, p. 263 (instrument de recherche imprimé dématérialisé, certaines notices sont plus détaillées dans la version intégrale accessible en ligne par la rubrique 'Autres instruments de recherche', voir contexte dans le Plan d’orientation général - Notaires de Paris, guides thématiques du Minutier).
      Varet, Jean; Regnot, Marguerite
    - GAUCHER (Françoise) demeurant rue des Copeaux § Contrat de mariage entre Françoise GAUCHER et Etienne MICHON, compagnon libraire.[ demeurant rue des Deux-Anges.], 28 avril 1630; MC/ET/XVIII/247; IIII/C/LVI
      contrat de mariage; Gaucher, Françoise; Michon, Etienne
    - TURPIN (Mathieu) maître maçon et l'un des marguiliers de la fabrique de l'église Saint-Médard. § Accord au sujet d'une somme duc par la fabrique de l'Oeuvre Saint-Médard à Jacques NORRY, ancien marguilier., 29 avril 1630; MC/ET/XVIII/247; IIII/C/LVIII
      accord; Turpin, Mathieu; Norry, Jacques
    - NORRY (Jacques) maître apothicaire épicier, demeurant rue Mouffetard ancien marguillier de l'église Saint-Médard § Accord entre Jacques NORRY au sujet d'une somme à lui dû, et les marguiliers de l'oeuvre et fabrique de l'église Saint-Médard., 29 avril 1630; MC/ET/XVIII/247; IIII/C/LVIII
      accord; Norry, Jacques
    - COUVERTURIER notre maître TAPISSIER et maître MASSON (Michel) demeurant rue Française § Achat de terres sises à Yvon, 30 avril 1630; MC/ET/XVIII/247; IIII/C/IIII/XX/
      Masson, Michel
    - QUIDET (Symonne) demeurant rue Mouffetard § Contrat de mariage entre Symonne QUIDET et Pierre MAIGNEUX, faiseur de collets de Quintin., 30 avril 1630; MC/ET/XVIII/247; IIII/C/XL
      contrat de mariage; Quidet, Symonne; Maigneux, Pierre
    - MASSON (Michel) tapissier et maître couverturier notié, demeurant rue Française § Vente à. .. par Nicolas JUBERT et Espérance BARRÉ, sa femme, de terres sises à Yon., 30 avril 1630; MC/ET/XVIII/247; IIII/C/IIII/XX/
      acte de vente; Masson, Michel; Jubert, Nicolas
    - MAZURIER (Jacques) tailleur de pierre, demeurant (illisible) § Mise par. .. en apprentissage de son fils Pierre, avec Claude ROLLAND, maître raquettier tenant un jeu de paume -, 1er mai 1630; MC/ET/XVIII/247; IIII/C/LXVI
      contrat d'apprentissage; Mazurier, Jacques
    - TIERY (Mathurin) âgé de 20 ans. § Contrat d'apprentissage de Mathurin TIERY avec, [chez] Claude MORLOT, maître imprimeur libraire, pour 3 ans et sans débours de part ni d'autre., 1er mai 1630; MC/ET/XVIII/247; IIII/C/LXVIII
      contrat d'apprentissage; Tiery, Mathurin; Morlot, Claude
    - ROLLAND (Claude) maître raquettier tenant un jeu de paume entre les portes Saint-Michel et Saint-Jacques. § Contrat d'apprentissage chez Claude ROLLAND de Pierre MAZURIER, pour 4 ans et moyennant 15 lts payées au maître., 1er mai 1630; MC/ET/XVIII/247; IIII/C/LXVI
      contrat d'apprentissage; Rolland, Claude
    - LEMOYNE (Léonard) juré mesureur de blé et Catherine ALIX, poissonnière, sa femme, demeurant rue du Paon. § Bail à Léonard LEMOYNE par le procureur de l'Abbaye Sainte-Geneviève du Mont, de 16 places a vendre le poisson, sises place Maubert et moyennant 120 lts de loyer pour chacune des 6 années consenties., 2 mai 1630; MC/ET/XVIII/247; V/C/I
      bail; Lemoyne, Léonard
    - ABBAYE Sainte-Geneviève DU MONT § Location par Jacques GUILLEMYN, procureur de l'ABBAYE Sainte-Geneviève DU MONT à Léonard LEMOYNE et Catherine ALIX, sa femme, marchande de salines, de 16 places à vendre le poisson, sises place Maubert, pour 6 années et moyennant 120 l.t. de loyer annuel., 2 mai 1630; MC/ET/XVIII/247; V/C/I
      bail
    - LONGPRÉ (Jérome du) maçon demeurant à Villejuif § Vente par .. et par Geneviève POTEAU, sa femme, de terres et près, à Guillaume GAURON., 4 mai 1630; MC/ET/XVIII/247; V/C/III
      acte de vente; Longpré, Jérome du
    - GAURON (Guillaume) demeurant rue Saint-Victor § Vente à Guillaume GAURON de terres et près par Jerôme du LONGPRÉ et Geneviève POTEAU, sa femme, demeurant à Villejuif., 4 mai 1630; MC/ET/XVIII/247; V/C/III
      acte de vente; Gauron, Guillaume
    - BINOT (Elizabeth) fille majeure, demeurant au faubourg Saint-Marcel § Contrat de mariage entre Elizabeth BINOT et Jean LANGLOYS, maître charron.[ demeurant rue Mouffetard], 4 mai 1630; MC/ET/XVIII/247; IIII/C/IIII/XX/XV
      contrat de mariage; Binot, Elisabeth
    - DIDIER (Barbe) + demeurant rue Mouffetard § Inventaire après le décès de Barbe DIDIER à la requête de Jean LANGLOYS, maître Charron, son mari, en son nom et cause tuteur de leur fille mineure., 4 mai 1630; MC/ET/XVIII/247; 2 fol.; IIII/C/IIII/XX/XVII
      inventaire; Didier, Barbe; Langloys, Jean
    - GUION (Vincent) ou GUYON[GUION] maçon, demeurant rue Mouffetard § Bail par. .. à Paquier PEIGNOT de la maison 'La Corne de Cerf' rue Mouffetard, pour 6 années et moyennant 75 ltz de loyer annuel., 5 mai 1630; MC/ET/XVIII/247; V/C/VII
      bail; Guion,[Guyon,] Vincent
    - PEIGNOT (Paquier) maître chaudronnier § Bail à Paquier PEIGNOT par Vincent GUION de la maison 'la Corne de Cerf' pour 6 années et moyennant 75 lts de loyer annuel, 5 mai 1630; MC/ET/XVIII/247; V/C/VII
      bail; Peignot, Paquier
    - COUVERTURIER NOTRÉ TAPISSIER et marchand MASSON (Michel) demeurant rue Française § Achat de terres sises à Yvon. Sur Seine, 7 mai 1630; MC/ET/XVIII/247; V/C/XIII
    - BRISSART (Guillaume) maître et marchand frippier demeurant au carrefour du Mont Sainte-Geneviève, à 'l'Image Saint-Sébastien' § Inventaire après le décès de Guillaume BRISSART à la requête de Louise SEPTIER, sa femme, en son nom et comme tutrice de leurs 5 enfants mineurs, 7 mai 1630; MC/ET/XVIII/247; 14 fol.; V/C/XIX
      inventaire après décès; Brissart, Guillaume; Septier, Louise
    - BRETON (Claude) et BADE (Etiennette) marchand, sa femme, demeurant à Yvon-sur-Seine § Vente par Claude BRETON et ratification par Claude BRETON et Etiennette BADE de terres sises audit Yvon à Michel MASSON, marchand couverturier notre, 7 mai 1630; MC/ET/XVIII/247; V/C/XIII
      acte de vente; ratification; Breton, Claude
    - MASSON (Michel) maître tapissier et marchand couverturier notié demeurant rue Française § Vente à. .. de terres sises à Yvon.s.Seine par Claude BRETON et Etiennette BADÉ, sa femme., 7 mai 1630; MC/ET/XVIII/247; V/C/XIII
      acte de vente; Masson, Michel
    - Contrat de mariage entre François Pré, maître chapelier, et Marguerite de La Coutre, fille de Jean de La Coutre, maître peintre, et sa femme, Anne Adrians, tous demeurant Grande-Rue-Mouffetard. Régime: non précisé. Dot: 300 l. dont 50 en deniers. Douaire: 120 l. À la suite: - 1630, 28 octobre.- Quittance de la dot par les fiancés., 9 mai 1630; MC/ET/XVIII/247
      Documents du Minutier central concernant les peintres, sculpteurs et graveurs au XVIIe siècle (1600-1650), par Marie-Antoinette Fleury et Martine Constans, tome II [études XI à XX, 2445 actes], Paris, Archives nationales, 2010, notice n°1183 (instrument de recherche imprimé dématérialisé, certaines notices sont plus détaillées dans la version intégrale accessible en ligne par la rubrique 'Autres instruments de recherche', voir contexte dans le Plan d’orientation général - Notaires de Paris, guides thématiques du Minutier).
    - COUTRE (Marguerite de la) demeurant rue Mouffetard § Contrat de mariage entre Marguerite de la COUTRE et François PRÉ, maître chappelier-, 9 mai 1630; MC/ET/XVIII/247; V/C/XLIII
      contrat de mariage; Delacoutre, Marguerite; Pré, François
    - ADRIEN (la famille) lapidaires maîtres et marchands § Plusieurs membres de. .. sont témoins au mariage de Marguerite de la COUTRE, fille de Julien de la COUTRE et d'Anne ADRIEN, avec François PRÉ, maître chappelier., 9 mai 1630; MC/ET/XVIII/247; V/C/XLIII
      contrat de mariage; Adrien, Anne; Adrien, Corneille; Adrien, Jean; La Coutre, Marguerite; Prè, François
    - DUFRESNE (Jean et François) Père et fils, marchands demeurant rue d'Orléans § Marché entre Jean et François DUFRESNE et Bénigne CHARLES, maître couvreur de maisons,[ demeurant rue Mouffetard. ] pour des travaux à effectuer sur une maison sise rue de la Clef.[ et moyennant 278 lts -], 10 mai 1630; MC/ET/XVIII/247; V/C/XLVI
      marché; Charles, Bénigne; Dufresne, Jean; Dufresne, François
    - Engagement de Paul Boyvin, maître joueur d'orgues, demeurant rue des Prêtres, par les religieux du Couvent des Carmes, pour tenir l'orgue dans l'église dudit couvent, pendant 20 années et moyennant 100 livres de gages annuels payables par trimestre., 10 mai 1630; MC/ET/XVIII/247; folio 496
      Musique XVIIe siècle [2407 actes], par Madeleine Jurgens et le personnel du Minutier, 1954-1996 ( fichier papier entièrement dématérialisé; voir contexte dans le Plan d’orientation général - Notaires de Paris, guides thématiques du Minutier).
      contrat de travail; Prêtres (rue des); Couvent des Carmes (Paris); musicien
    - COUVENT des CARMES § Engagement par les religieux du COUVENT des CARMES de Paul BOYVIN, maître joueur d'orgues, pour tenir l'orgue de leur église pendant 20 années, et moyennant 100 l.ts. de gages annuels payables par trimestre., 10 mai 1630; MC/ET/XVIII/247; IIII/C/IIII/XX/XVI
    - ROLLANT (Claude) maître raquettier § Cité dans le bail consenti par Charles FAYE à Jean RAZON, d'un jeu de paume rue des Bernardins, précédemment baie à Claude ROLLANT, 13 mai 1630; MC/ET/XVIII/247; V/C/IIII/XX/
      bail; Rollant, Claude
    - FAYE (Messire Charles) conseiller du roi en ses conseils d'Etat et privés, Conducteur des ambassadeurs des princes étrangers vers S.M., demeurant sur le quai de la Tournelle § Bail par Messire Charles FAYE à Jean RAZON,[ demeurant rue de la Bûcherie] maître paulmier faiseur d'esteuf, un jeu de paume, pour 4 années et moyennant un loyer annuel de 200 lts., 13 mai 1630; MC/ET/XVIII/247; V/C/IIII/XX/
      bail; Faye, Messire Charles; Razon, Jean
    - LOUET (Jean) + maître potier d'étain,[ après le décès de Jean LOUET,] demeurant rue Galande § Inventaire après le décès de .. à la requête de Paulle POCCART, sa veuve, et de Philippe LOUET, leur fils, aussi maître potier d'étain., 15 mai 1630; MC/ET/XVIII/247; V/C/LXXI; 6 fol.
      inventaire; Louet, Jean; Poccart, Paulle; Louet, Philippe
    - DUPUIS (Antoine) chirurgien domestique du duc de Longueville, demeurant en l'hôtel du duc, rue des Fossés Saint-Germain-l'Auxerrois. § Transport à Antoine DUPUIS de 18 l., 153 ts de rente par Michel JOLLY., 17 mai 1630; MC/ET/XVIII/247; V/C/IIII/XX/IIII
      transport de droits; Dupuis, Antoine; Jolly, Michel
    - RUDREAU (Barthélémy) maître menuisier § Signature au contrat de mariage de sa filleule, Jacqueline LEVASSEUR, avec François DEBEAUNNE, laboureur-vigneron., 20 mai 1630; MC/ET/XVIII/247; V/C/IIII/XX/XV
      contrat de mariage; Rudreau, Barthélémy; Levasseur, Jacqueline
    - PRIÈRES et ORAISONS en latin § Accord entre les marguiliers de l'église Saint-Etienne-du-Mont et Antoine DESHAYES, Exercice/r/ testament/re/ de son frère Jean DESHAYES, pour l'âme duquel serait dites des PRIÈRES et ORAISONS en latin en échange d'une somme de 300 lts léguée à l'Oeuvre et fabrique de lad. Eglise., 20 mai 1630; MC/ET/XVIII/247; V/C/IIII/XX/X
      échange; accord
    - BOURGUIGNON (Marie) veuve de Pierre CHARDONNIÈRE, demeurant rue du Bon Puits § Contrat de mariage entre Marie BOURGUIGNON et Mathieu HOTQUELOCQ, maître brodeur chasublier et brodeur ordinaire du prince de Condé, veuf[BARRIÈRE (Pierre) Imprimeur et libraire], 20 mai 1630; MC/ET/XVIII/247; VI/C/II
      contrat de mariage; Bourguignon, Marie; Barrière, Pierre
    - GRIMAULT (Antoine) imprimeur et relieur de livres; § Signature au contrat de mariage de sa belle-soeur, Marie BOURGUIGNON, veuve de Pierre Chardonnière, avec Mathieu HOTQUELOCQ, maître brodeur-chasublier., 20 mai 1630; MC/ET/XVIII/247; VI/C/II
      contrat de mariage; Grimault, Antoine
    - DEBEAUNNE (François) laboureur vigneron, demeurant rue Mouffetard § Contrat de mariage entre François DEBEAUNNE et Jacqueline LE VASSEUR demeurant rue Mouffetard., 20 mai 1630; MC/ET/XVIII/247; V/C/IIII/XX/XV
      contrat de mariage; Debeaunne, François; Le Vasseur, Jacqueline
    - GOUVION (Nicolas) gagne-denier, demeurant rue d'Orléans. § Contrat de mariage entre Nicolas GOUVION gagne-deniers et Tomasine HUILLERELLE, veuve de Jean BUCQUETON.[ maître tissutier-rubannier, demeurant rue d'Orléans], 20 mai 1630; MC/ET/XVIII/247; VI/C/I
      contrat de mariage; Gouvion, Nicolas; Huillerelle, Tomasine
    - NASSE (Jeanne) demeurant rue de Lourcine § Contrat de mariage entre Jeanne NASSE et Michel NUPIED, marchand de vins demeurant rue Saint-Denis, 20 mai 1630; MC/ET/XVIII/247; V/C/IIII/XX/XVII
      contrat de mariage; Nasse, Jeanne; Nupied, Michel
    - FOULLON (Jacques) maître brodeur - chasublier demeurant faubourg Saint-Jacques § Signature au contrat de mariage de son beau-père, Mathieu HOTQUELCCO, maître brodeur chasublier et brodeur ordinaire du prince de Condè avec Marie BOURGUIGNON, veuve., 20 mai 1630; MC/ET/XVIII/247; VI/C/II
      contrat de mariage; Foullon, Jacques
    - HOTQUELOCQ (Mathieu) maître brodeur chasublier et brodeur ordinaire du prince de Condé, demeurant faubourg Saint-Jacques, veuf. § Contrat de mariage entre. .. et Marie BOURGUIGNON, veuve de Pierre CHARDONNIÈRE., 20 mai 1630; MC/ET/XVIII/247; VI/C/II
      contrat de mariage; Hotquelocq, Mathieu
    - HON (Denis) maître brodeur-Chasublier demeurant faubourg Saint-Jacques § Signature au contrat de mariage de Mathieu HOTQUELOCQ, de même métier, avec Marie BOURGUIGNON., 20 mai 1630; MC/ET/XVIII/247; VI/C/II
      contrat de mariage; Hon, Denis
    - BOURDOIS (Denis) maître potier en terre, § Bail à. .. par Adam BUREAU, d'une maison, cave et four, moyennant 72 lts. de loyer annuel., 21 mai 1630; MC/ET/XVIII/247; VI/C/
      bail; Bourdois, Denis
    - VAN DOSSEL (Hubert) maître brodeur - chasublier, demeurant dans la ville Saint-Marcel § Contrat d'apprentissage chez. .. de Jean MOREAU,[ charpentier demeurant Grande rue du faubourg Saint-Marcel] pour une période de 6 ans et sans débours de part ni d'autre., 23 mai 1630; MC/ET/XVIII/247; VI/C/XV
      contrat d'apprentissage; Van Dossel, Hubert; Moreau, Simon